【裁判字號】    89,台上,6884
【裁判日期】    891116
【裁判案由】    違反毒品危害防制條例等罪
【裁判全文】
最高法院刑事判決                              八十九年度台上字第六八八四號
    上  訴  人  甲○○
右上訴人因違反毒品危害防制條例等罪案件，不服台灣高等法院高雄分院中華民國八
十七年九月十六日第二審判決（八十七年度上訴字第一三七八號，起訴案號：台灣高
雄地方法院檢察署八十六年度偵字第二九二六六號，八十七年度偵字第一二九六、一
八一○號），提起上訴，本院判決如左：
    主  文
上訴駁回。
    理  由
一、非法販賣化學合成麻醉藥品及轉讓禁藥部分：
按刑事訴訟法第三百七十七條規定，上訴於第三審法院，非以判決違背法令為理由，
不得為之。是提起第三審上訴，應以原判決違背法令為理由，係屬法定要件。如果上
訴理由狀並未依據卷內訴訟資料，具體指摘原判決不適用何種法則或如何適用不當，
或所指摘原判決違法情事，顯與法律規定得為第三審上訴理由之違法情形，不相適合
時，均應認其上訴為違背法律上之程式，予以駁回。本件上訴人甲○○上訴意旨略稱
：(一)、伊始終堅決否認有非法販賣化學合成麻醉藥品安非他命予胡文彬，且一再陳明
0000000000號呼叫器非伊所有。伊僅為胡文彬調貨，原價轉讓，從未賺取
差價無非法販賣安非他命之情事。(二)、伊確曾與楊秀雯合資購買安非他命，但從未轉
讓安非他命給楊秀雯，原判決認定伊多次轉讓安非他命予楊秀雯亦與事實不符，原判
決顯未盡調查之能事等語。
惟查採證認事，乃事實審法院之職權，而法院憑以認定犯罪事實之證據，並不以直接
證據為限，即綜合各種直接、間接證據，本於推理作用，為其認定犯罪事實之基礎，
如不違背經驗法則與論理法則，亦非法所不許。原判決依憑共同被告胡文彬於警訊、
第一審審理時及楊秀雯於警訊中之陳述，上訴人為警查獲時其持有之0000000
000號呼叫器顯現有胡文彬呼叫所留0000000號電話號碼，扣案結晶體五小
包、鏟管一支、呼叫器一只、空夾鏈袋四包，卷附高雄醫學院附設中和紀念醫院民國
八十七年三月十七日Ｂ0000000號檢驗報告單、高雄市政府衛生局尿液檢驗報
告、及上訴人部分供述等證據資料，為綜合之判斷，以胡文彬確有非法吸用安非他命
之犯行，而其與上訴人係朋友關係，且無仇隙，應不致誤認或誣指上訴人非法販賣；
楊秀雯與上訴人則為男女朋友關係，當不致設詞誣陷，而認上訴人有原判決事實欄所
載之非法販賣化學合成麻醉藥品安非他命及轉讓禁藥之犯行甚明，因而撤銷第一審關
於論處上訴人連續非法販賣化學合成麻醉藥品及連續明知為禁藥而轉讓（均累犯）罪
刑部分之判決，改判仍論處上訴人連續非法販賣化學合成麻醉藥品及連續明知為禁藥
而轉讓（均累犯）罪刑。已詳敘其調查證據之結果及取捨證據認定犯罪事實之理由，
所為之論斷均有卷存證據資料可資覆按，就形式上觀察，要無採證認事違背經驗法則
、論理法則，或有調查未盡等其他違背法令之情形。上訴意旨既未依據卷內資料具體
指摘原判決有何具體證據未予調查，或有何違背法令之情形，徒憑己見，就原判決已
明白論斷之事項仍執陳詞任意指摘原審未盡調查之能事，並就有無非法販賣及轉讓安
非他命為單純事實之爭辯，顯非適法之第三審上訴理由，應認其此部分之上訴違背法
律上之程式，予以駁回。
二、施用第二級毒品部分：
本件未聲明為一部上訴，依刑事訴訟法第三百四十八條第一項規定，視為全部上訴。
按刑事訴訟法第三百七十六條所列各罪之案件，經第二審判決者，不得上訴於第三審
法院，法有明文。本件上訴人施用第二級毒品部分，原審係依毒品危害防制條例第十
條第二項論以連續施用第二級毒品罪（累犯），而諭知免刑之判決。該罪核屬刑事訴
訟法第三百七十六條第一款之案件，依上開說明，既經第二審判決，自不得上訴於第
三審法院，上訴人對此部分竟復提起上訴，顯為法所不許，應予駁回。
據上論結，應依刑事訴訟法第三百九十五條前段，判決如主文。
中      華      民      國    八十九    年     十一     月     十六     日
                              最高法院刑事第四庭
                                  審判長法官  董  明  霈
                                        法官  丁  錦  清
                                        法官  林  茂  雄
                                        法官  王  居  財
                                        法官  張  祺  祥
      右正本證明與原本無異
                                              書  記  官
中      華      民      國    八十九    年     十一     月    二十三    日


司法院資訊處製作；財團法人民間司法改革基金會備份。
